臺灣臺南地方法院臺南簡易庭民事判決
111年度南小字第939號
原      告  鄭美珍  
被      告  曹凱崴  

上列當事人間請求侵權行為損害賠償(交通)事件，經本院於民國
111年9月1日言詞辯論終結，判決如下：
    主  文
被告應給付原告新臺幣32,300元及自民國111年8月11日起至清償
日止，按週年利率百分之5計算之利息。
原告其餘之訴駁回。
訴訟費用新臺幣1,000元，其中新臺幣740元由被告負擔，餘由原
告負擔。
本判決原告勝訴部分得假執行。
     事實及理由
一、原告起訴主張：　　 
  ㈠被告於民國110年9月22日騎乘車牌號碼000-0000號機車，行
    經臺南市歸仁區和順路二段及大廟三街路口，闖紅燈失控撞
    及原告駕駛車牌號碼000-0000號自小客車(下稱系爭車輛)，
    致系爭車輛受損。原告爰依侵權行為損害賠償之規定，請求
    被告賠償系爭車輛修繕費用新臺幣(下同)20,100元、車輛維
    修期間租車代步費用12,500元、原告送修系爭車輛來回之油
    資、計程車資計3,000元及精神慰撫金8,000元等語。
  ㈡並聲明：
  1.被告應給付原告43,600元，及自起訴狀繕本送達翌日起至清
    償日止，按年利率百分之5計付之利息。
  2.訴訟費用由被告負擔。
  3.願供擔保，請准宣告假執行。
二、被告抗辯：
　㈠原告起訴請求之金額與先前調解時金額及項目不同，二者間
    有落差，原告應提出收據佐證等語。
　㈡並聲明：
  1.原告之訴駁回。
  2.訴訟費用由原告負擔。
三、得心證之理由：　
　㈠原告主張上開事實，業據其提出臺南市政府警察局道路交通
    事故當事人登記聯單、車損照片、金宏興汽車修護廠估價單
    、行車執照等件為證(見111年度南小補字第175號卷第21-27
    頁，下稱補字卷；本院卷第29頁)，復經本院依職權向臺南
    市政府警察局歸仁分局調閱本件車禍事故資料，經該局以11
    1年6月28日南市警歸交字第1110377183號函檢送談話紀錄表
    、道路交通事故現場圖、道路交通事故調查報告表㈠㈡、現場
    照片等件附卷可稽（見本院卷第35-61頁），核屬相符，並
    為被告所不爭執，堪信原告之主張應為真實。
　㈡按因故意或過失，不法侵害他人之權利者，負損害賠償責任
    ；汽車、機車或其他非依軌道行駛之動力車輛，在使用中加
    損害於他人者，駕駛人應賠償因此所生之損害；不法毀損他
    人之物者，被害人得請求賠償其物因毀損所減少之價值，民
    法第184條第1項前段、第191條之2本文、第196條分別定有
    明文。又按物被毀損時，被害人除得依民法第196條請求賠
    償外，並不排除民法第213條至第215條之適用。依民法第19
    6條請求賠償物被毀損所減少之價額，得以修復費用為估定
    之標準，但以必要者為限（例如：修理材料以新品換舊品，
    應予折舊）。（最高法院77年度第9次民事庭會議決議㈠意旨
    參照）。查原告主張其修復系爭車輛需支出修理費工資20,1
    00元之事實，業據其提出系爭車輛毀損照片及金弘興汽車修
    護廠估價單為證（見補字卷第25頁；本院卷第31頁），審酌
    系爭車輛毀損照片對應估價單所載修復項目，為車損之車門
    、葉子板及輪胎鋁圈拆裝、板金、烤漆等費用，全屬工資，
    並無更換零件，且核屬必要費用，故原告請求被告賠償修復
    系爭車輛所需之必要費用20,100元，核屬有據。又本件修復
    系爭車輛之費用全屬工資，觀諸上開估價單甚明，故無折舊
    之問題，併此指明。
　㈢次按損害賠償，除法律另有規定或契約另有訂定外，應以填
    補債權人所受損害及所失利益為限，民法第216條第1項定有
    明文。原告另主張其工作為業務拜訪，每日必需使用系爭車
    輛執行業務，系爭車輛維修期間需租車代步，租車5日費用
    為12,500元。又原告將系爭車輛送修，及另租車輛來回之油
    資及計程車費約3,000元，被告亦應賠償等語，並提出ETC儲
    值帳戶報帳報表、租車費率表等件為證(見補字卷第29-34頁
    )。經查，依估價單記載系爭車輛所需修復期間約4日，以租
    車費率每日租金2,500元計算，原告得請求系爭車輛修繕期
    間之租車費用應為10,000元(計算式：2500×4＝10000)。復審
    酌原告住居在臺南市龍崎區，系爭車輛送修之修護廠位在臺
    南市下營區，及租車位在臺南市高鐵站，依一般市場計程車
    往返費用及油費約2,200元。基此，原告向被告請求系爭車
    輛維修期間之租車費用10,000元、計程車費及油費2,200元
    ，合計12,200元(計算式：10000＋2200＝12200)，為有理由，
    應予准許，逾此範圍之請求，為無理由。
　㈣又按不法侵害他人之身體、健康、名譽、自由、信用、隱私
    、貞操或不法侵害其他人格法益而情節重大者，被害人雖非
    財產上之損害，亦得請求賠償相當之金額，民法第195條第1
    項前段定有明文，是被害人得請求非財產上之損害者，限於
    前開條文所規定之身體、健康、名譽、自由、信用、隱私、
    貞操或其他人格法益受損。本件被告毀損原告所有之系爭車
    輛，係侵害原告之車輛財產權，並非上開條文所列之權利或
    人格法益，縱原告因被告上開之行為而生苦惱及不便，仍不
    得請求非財產上之損害賠償。是認原告請求被告賠償8,000
    元精神慰撫金，依法無據，應予駁回。
四、綜上所述，原告依侵權行為損害賠償之法律關係，請求被告
    給付32,300元(計算式：20100＋12200＝32300)，及自起訴狀
    繕本送達翌日即111年8月11日起至清償日止，按週年利率百
    分之5計算之利息，為有理由，自應准許，逾此部分之請求
    ，即無理由，不應准許。
五、末按各當事人一部勝訴、一部敗訴者，其訴訟費用，由法院
    酌量情形，命兩造以比例分擔或命一造負擔，或命兩造各自
    負擔其支出之訴訟費用；小額訴訟，法院為訴訟費用之裁判
    時，應確定其費用額，民事訴訟法第79條、第436條之19第1
    項分別定有明文。經核，本件訴訟費用額為1,000元（即第
    一審裁判費），本院審酌兩造勝敗比例，爰確定本件訴訟費
    用之負擔如主文第3項所示。
六、本件原告勝訴部分，係屬民事訴訟法第436條之8第1項小額
    訴訟事件所為被告敗訴之判決，依同法第436條之20規定，
    應依職權宣告假執行。
七、據上論結，本件原告之訴為一部有理由、一部無理由，判決
    如主文。　　
中　　華　　民　　國　　111 　年　　9 　　月　　15　　日
  　　　　　　　　臺灣臺南地方法院臺南簡易庭　　　　　
                      法  官　田幸艷
以上正本證明與原本無異。
如不服本判決，應於送達後廿日內，向本院提出上訴狀並表明上
訴理由，如於本判決宣示後送達前提起上訴者，應於判決送達後
廿日內補提上訴理由書（須附繕本）。
對於小額程序之第一審判決之上訴，非以其違背法令之理由，不
得為之。且上訴狀內應記載表明（一）原判決所違背之法令及其
具體內容。（二）依訴訟資料可認為原判決有違背法令之具體事
實者。　　　　　　　　　　　
中　　華　　民　　國　　111 　年　　9 　　月　　15　　日
　　　　　　　　　　　書記官  林幸萱